---
title: "Informe famexploreR"
output: 
  word_document
always_allow_html: true
params:
  data: NULL
editor_options: 
  chunk_output_type: console
---

```{r setup, include=FALSE}
knitr::opts_chunk$set(echo = FALSE, warning = FALSE, message = FALSE)
library(shiny)
library(bslib)
library(bsicons)
library(tidyverse)
library(purrr)
library(rcartocolor)
library(ggdist)
library(gghalves)
library(sf)
library(mapSpain)
library(leaflet)
library(lubridate)
library(ggtern)
library(stringr)
library(plotly)
library(vegan)
library(formattable)
library(kableExtra)
library(famexploreR)
library(flextable)
```

# Datos generales 
```{r}
data <- params$data 

md <- data$datos_generales |> 
  pivot_wider(names_from = campo, 
              values_from = valor)
```

Las especie de estudio es `r md$'especie focal'`. Se ha visitado la localidad `r md$localidad`, situada a `r md$elevacion` (*m.s.n.m.*) en las coordenadas x: `r md$coord_x`, e y: `r md$coord_y`. La visita se realizó en la fecha `r format(lubridate::ymd(md$fecha), "%Y-%d-%m")`, y el código de la visita es: `r md$reference`. 

# Suelos 
## Temperatura y Humedad del suelo.

```{r}
n_temp_humedad <- data$humedad_temp |> na.omit() |> nrow()

temp_humedad <-  
    data$humedad_temp |> 
      na.omit() |> 
      dplyr::select(referencia, temperatura, humedad) |> 
      pivot_longer(-referencia) |> 
      group_by(name) |> 
      summarise(mean = mean(value, na.rm = FALSE), 
                sd = sd(value, na.rm = FALSE),
                se = sd/sqrt(length(value)), 
                min = min(value, na.rm = FALSE),
                max = max(value, na.rm = FALSE))
```

Se tomaron diferentes muestras (*n=* `r n_temp_humedad`) de temperatura y humedad del suelo y se obtuvieron los siguientes valores medios: 

```{r}
temp_humedad |> 
  mutate(across(is.numeric, ~round(., 2))) |> 
           flextable() |> set_table_properties(layout = "autofit")
```

## Parámetros fisico-químicos
Se tomaron `r n_temp_humedad` muestras de suelo y se obtuvieron los siguientes valores medios: 

```{r}
famexploreR::summarizeSoil(data$suelo) |> 
  dplyr::filter(if_any(everything(), ~ !all(is.na(.)))) |> 
  dplyr::mutate_all(.funs = ~ tidyr::replace_na(as.character(.x), "")) |>
  dplyr::mutate(across(is.numeric, ~round(., 2))) |> 
  flextable() |> 
  set_table_properties(layout = "autofit")
```





## Diagrama Ternario de Suelos 
En la siguiente figura se muestra el diagrama ternario de las muestras de suelo

```{r}
n_suelo <- data$suelo |> na.omit() |> nrow() 

ternary_data <- data$suelo |> na.omit() |> 
  dplyr::select(limo_g, limo_f, arcilla, arena, referencia_suelo) |> 
  mutate(limo = sum(c_across(starts_with("limo"))))
  
famexploreR::ternaryPlot(ternary_data, bsize = 14, point_size = 3,
                  xvar = "arena", yvar = "arcilla",  zvar = "limo") 
  
```

# Especie focal

```{r}
n_datos_biometricos <- data$especie_focal |> na.omit() |> nrow()
```

Se estudiaron `r n_datos_biometricos` individuos de la especie focal. 

## Datos biométricos
A continuación se muestran los valores medios de los parámetros biométricos de la población estudiada.  

```{r}
biometria <- biometryStat(data$especie_focal) |> 
      mutate(across(c(mean, sd, se), ~ round(.x, digits = 2))) 

biometria |> 
  flextable() |> 
  set_table_properties(layout = "autofit")

```

La disttibución de los datos se muestra en el siguiente gráfico: 

```{r}
biometryPlot(data, base_size = 12, axis_text_size = 12)
```

## Fructificación / Floración 

```{r}
s <- computeFlowering(data$especie_focal, var_interest = c("n_flores", "n_frutos"))
flor <- s |> filter(variable == "n_flores") 
fruto <- s |> filter(variable == "n_frutos")
```

De los `r n_datos_biometricos` individuos estudiados, se han observado un total de `r s |> summarise(sum(n_ind)) |> pull()` individuos reproductores (en flor y/o en fruto). Un `r round(flor$pct_ind, 2)` % de los individuos presentaban flores con un promedio de `r flor$mean_count` flores por individuo; mientras un `r round(fruto$pct_ind, 2)` % de individuos presentaron un promedio de `r fruto$mean_count`. 

En el siguiente gráfico podemos observar dichos datos: 

```{r}
plotFlowering(s)
```

## Daños por Herbivoría. 
```{r}
ex <- data$excrementos
```

En la evaluación de la presencia de herbívoros se han observado un total de `r ex$excrementos_n` grupos de excrementos en `r ex$superficie_m2` m^2, lo que supone una densidad de `r ex$excrementos_m2`. 

```{r}
herb <- data$herbivoria

n_ind_herb <- length(unique(herb$id_individuo))
n_hojas <- length(unique(herb$hoja))
```

```{r}
h <- herbivory(data$herbivoria)
```

Para determinar el daño por herbivoría, se analizaron `r n_hojas` hojas para cada individuo estudiado (un total de `r n_ind_herb` individuos). Se observaron daños en `r h$damage |> filter(leaf_damages_pct > 0) |> nrow()` individuos, con el `r h$damage |> filter(leaf_damages_pct > 0) |> summarise(mean = mean(leaf_damages_pct)) |> pull()` % de sus hojas dañadas. El promedio observado de daño es del `r h$damage |> filter(leaf_damages_pct > 0) |> summarise(mean = mean(mean_damage))`. 

En el siguiente gráfico podemos observar mejor estos datos. 

```{r}
h$plot_damage + theme(legend.position = "bottom")
```

# Comunidad vegetal 

```{r}
comunidad <- diversityCommunity(data)
```

La comunidad vegetal en la que se observó la especie focal, cuenta con un total de `r comunidad$richness`, siendo sus valores de diversidad de Shannon de `r round(comunidad$diversity_shannon, 2)` y de Simpson de `r round(comunidad$diversity_simpson, 2)`. El índice de equitatividad (Pielou) es de `r round(comunidad$evenness_pielou, 3)`

En el siguiente gráfico observamos las coberturas por especie de la comunidad: 
```{r}
plotCommunity(data, axis_text_size = 8, axis_title_size = 10)
```

## Especies vecinas
```{r}
ef <- data$datos_generales |> filter(campo == "especie focal") |> 
      dplyr::select(valor) |> 
      pull()

especie_focal <- data$dicc_taxon |> 
  filter(scientificname == ef) |> 
  dplyr::select(withoutautorship) |> 
  pull()

vec <- data$vecindad |> na.omit() 

y <- neighborAbundance_stats(data = vec,
                        units = "cm2", focal_sp = especie_focal)

n_total_vecinos <- subset(y[[2]], variable == "n_total_vecinos")
n_sps_vecinas  <- subset(y[[2]], variable == "n_sps_vecinas")



```

Se ha estudiado el número y la identidad de las especies vecinas a la especie focal en un plot circular de `r unique(vec$diam_muestreo_vecindad_cm)` cm de diámetro. Se han observado un total de `r length(unique(vec$especie_vecina))` especies, cuyas abundancias promedio se observan en el siguiente gráfico: 

```{r}
x <- data$vecindad |> na.omit() |> neighborSpecies_stats() 
vecindadPlot(x, axis_text_size = 8, axis_title_size = 10)
```


El número de vecinos varió entre `r n_total_vecinos$min` y `r n_total_vecinos$max` con un promedio de `r round(n_total_vecinos$avg, 2)` individuos. Mientras que el número de especies vecinas varió entre `r n_sps_vecinas$min` y `r n_sps_vecinas$max` con un promedio de `r round(n_sps_vecinas$avg, 2)`. 



