---
title: "Informe famexploreR"
output: pdf_document 
params:
  data: NULL
---

```{r setup, include=FALSE}
knitr::opts_chunk$set(echo = FALSE, warning = FALSE, message = FALSE)
library(shiny)
library(bslib)
library(bsicons)
library(tidyverse)
library(purrr)
library(rcartocolor)
library(ggdist)
library(gghalves)
library(sf)
library(mapSpain)
library(leaflet)
library(lubridate)
library(ggtern)
library(stringr)
library(plotly)
library(vegan)
library(formattable)
library(kableExtra)
library(famexploreR)
```

# Datos generales 
```{r}
data <- params$data 

md <- data$datos_generales |> 
  pivot_wider(names_from = campo, 
              values_from = valor)
```

Las especie de estudio es `r md$'especie focal'`. Se ha visitado la localidad `r md$localidad`, situada a `r md$elevacion` (*m.s.n.m.*) en las coordenadas x: `r md$coord_x`, e y: `r md$coord_y`. La visita se realizó en la fecha `r format(lubridate::ymd(md$fecha), "%Y-%d-%m")`, y el código de la visita es: `r md$reference`. 

# Suelos 
## Temperatura y Humedad del suelo.

```{r}
n_temp_humedad <- data$humedad_temp |> na.omit() |> nrow()

temp_humedad <-  
    data$humedad_temp |> 
      na.omit() |> 
      dplyr::select(referencia, temperatura, humedad) |> 
      pivot_longer(-referencia) |> 
      group_by(name) |> 
      summarise(mean = mean(value, na.rm = FALSE), 
                sd = sd(value, na.rm = FALSE),
                se = sd/sqrt(length(value)), 
                min = min(value, na.rm = FALSE),
                max = max(value, na.rm = FALSE))
```

Se tomaron diferentes muestras (*n=* `r n_temp_humedad`) de temperatura y humedad del suelo y se obtuvieron los siguientes valores medios: 

```{r}
temp_humedad |> 
  kbl() |> 
  kable_styling()
```

## Parámetros fisico-químicos
Se tomaron `r n_temp_humedad` muestras de suelo y se obtuvieron los siguientes valores medios: 

```{r}
famexploreR::summarizeSoil(data$suelo) |> 
      dplyr::filter(if_any(everything(), ~ !all(is.na(.)))) |> 
      dplyr::mutate_all(.funs = ~ tidyr::replace_na(as.character(.x), "")) |>
    kbl() |> 
  kable_styling()
```





## Diagrama Ternario de Suelos 
En la siguiente figura se muestra el diagrama ternario de las muestras de suelo

```{r}
n_suelo <- data$suelo |> na.omit() |> nrow() 

ternary_data <- data$suelo |> na.omit() |> 
  dplyr::select(limo_g, limo_f, arcilla, arena, referencia_suelo) |> 
  mutate(limo = sum(c_across(starts_with("limo"))))
  
famexploreR::ternaryPlot(ternary_data, bsize = 20, point_size = 5,
                  xvar = "arena", yvar = "arcilla",  zvar = "limo") 
  
```






